最高法院刑事判決　　　　　　九十六年度台上字第二四０九號
上　訴　人　甲○○
上列上訴人因公共危險案件，不服臺灣高等法院高雄分院中華民
國九十三年十一月十一日第二審判決（九十三年度上訴字第九五
三號，起訴案號：臺灣高雄地方法院檢察署九十三年度偵字第六
四二四號），提起上訴，本院判決如下：
    主  文
原判決撤銷，發回臺灣高等法院高雄分院。
    理　由
本件原判決維持第一審論處上訴人甲○○放火燒燬他人所有之衣
服，致生公共危險罪刑（處有期徒刑一年二月）之判決，駁回上
訴人在第二審之上訴；固非無見。
惟查：一、刑法第一百七十五條第一項之放火罪，以放火燒燬第
一百七十三條、第一百七十四條以外之他人所有物，致生公共危
險為構成要件。對於「致生公共危險」此要件，自應於事實欄明
白認定，於理由欄說明其認定所憑之證據及其理由，始足為適用
法律之依據。原判決事實欄認定：「上訴人萌生放火燒燬陳姵均
及其女兒黃昱瑄所有衣服之犯意，將陳姵均所有二件上衣、黃昱
瑄所有之外套置放在高雄縣鳳山市○○○路一０二號七樓門前，
持其所有之打火機予以點燃，致陳姵均、黃昱瑄所有之衣服遭燒
燬而喪失效用，並產生濃煙，火勢並延燒至鄰近之鞋子、木櫃等
物品（均未達喪失效用之程度），致生公共危險」等情，於理由
欄一、說明：「一、右開事實，已據上訴人即被告甲○○於警詢
及原審（指第一審）偵、審中供認不諱，核與被害人陳姵均、黃
昱瑄及證人李清吉於警偵訊中指證情節相符」，為其論據（原判
決正本第一頁至第二頁）。但依卷內資料，上訴人於原審審理中
固坦承在上開處所，放火燒陳姵均、黃昱瑄衣服、外套，但辯稱
放火處係在門前中央位置，距門牆、電梯門、上下樓梯間各一公
尺以上，燃燒範圍直徑約二十五公分，燃燒後，溫度升高，火警
警報器即響起，管理員李清吉即以滅火器撲滅，在客觀上無波及
其他物品，無足生公共危險等語，並提出現場照片為證（原審卷
第五十頁至第五十七頁）；原判決就上訴人上開辯解及其所提出
之照片，未置一詞，復對於上訴人行為如何符合「致生公共危險
」之要件，亦未說明其認定所憑之證據及其理由，自有判決理由
不備之違法。二、原判決事實認定上訴人除燒燬陳姵均、黃昱瑄
之衣服外，並延燒至鄰近之鞋子、木櫃（未達喪失效用程度）等
情。但依卷內資料，證人即大樓管理員李清吉於警詢證稱：「當
時火警警報器響起我就出去看，就發現在右述地點發生火警，我
就立即上樓至七樓查看（當時火在燒）就立即拿滅火器撲滅」、
「有燃燒過的衣物及一張字條」等語；於偵查中證稱：「我到時
火正在燃燒，快要燒到一旁木製鞋櫃，在旁有二雙鞋子燒壞……
我若沒趕到就會燒到櫃子」等語（警詢卷第十一頁至第十二頁、
偵查卷第十六頁）；上開供述，似與原判決事實認定有延燒到鄰
近木櫃不符。當時火勢如何？有無延燒至鄰近之木櫃？此與認定
上訴人行為是否「致生公共危險」有關，原判決未深入究明，遽
行判決，自有違誤。綜上，應認原判決有撤銷發回之原因。
據上論結，應依刑事訴訟法第三百九十七條、第四百零一條，判
決如主文。
中　　華　　民　　國　九十六　年    五  　月　  三    日
                      最高法院刑事第十一庭
                          審判長法官  林　永　茂
                                法官  洪　文　章
                                法官  蘇　振　堂
                                法官  蕭　仰　歸
                                法官  何　菁　莪
      本件正本證明與原本無異
                                      書  記  官
中　　華　　民　　國　九十六　年　  五 　 月    九  　日
                                                    ｍ
